【裁判字號】    88,訴,2342
【裁判日期】    890119
【裁判案由】    毒品危害防制條例
【裁判全文】
臺灣臺中地方法院刑事判決                        八十八年度訴字第二三四二號
    公  訴  人  臺灣臺中地方法院檢察署檢察官
    被      告  甲○○
右列被告因毒品危害防制條例案件，經檢察官提起公訴（八十八年度偵字第一五九二
三號），本院判決如左：
    主  文
甲○○連續施用第一級毒品，處有期徒刑拾月，海洛因參包（合計淨重三．０四公克
，包裝重三．一二公克，純度百分之五六．二九，純質淨重一．七一公克）沒收銷燬
之；又連續施用第二級毒品，處有期徒刑肆月，安非他命壹包（重約二０．一公克）
沒收銷燬之。主刑部分應執行有期徒刑壹年。
    事  實
一、甲○○曾於民國（下同）八十二年間因施用毒品案件，經臺灣桃園地方法院判處
    有期徒刑三年二月確定，同年復因施用毒品案件，經本院判處有期徒刑三年四月
    確定，而於八十三年又因施用毒品案件，經本院判處有期徒刑三年六月確定，經
    接續執行，於八十六年七月三日假釋出監，猶不知悔改，復前因施用毒品案件，
    經本院以八十七年度毒聲字第六四八號裁定送觀察、勒戒後，認無繼續施用毒品
    之傾向，而由臺灣臺中地方法院檢察署檢察官於八十七年七月三十一日以八十七
    年度偵字第一四三０六、一四三五七號處分不起訴確定。嗣甲○○竟基於概括之
    犯意，自八十七年九月下旬某日起至八十八年七月六日止，連續在台中縣龍井鄉
    ○○路五三巷十二號九樓九０四室其居住處及同縣大安鄉○○路八六巷一三八號
    等處，以將第一級毒品海洛因摻入注射針筒內加礦泉水稀釋後，再以注射靜脈血
    管之方式，施用海洛因多次；及另基於概括之犯意，自八十七年十二月間某日起
    至八十八年七月六日止，連續在台中縣龍井鄉○○路五三巷十二號九樓九０四室
    其居住處及同縣大安鄉○○路八六巷一三八號等處內，以將第二級毒品安非他命
    置於玻璃管內，以火燒烤，使產生白色煙霧再以口吸食之方式，施用安非他命多
    次。嗣於八十八年七月六日下午三時五十分左右，經警在其前開住處查獲，並扣
    得海洛因三包（合計淨重三．０四公克，包裝重三．一二公克，純度百分之五六
    ．二九，純質淨重一．七一公克）、安非他命一包（重約二０．一公克）。經依
    本院以八十八年度毒聲字第三九六七號裁定將甲○○送觀察、勒戒後，經臺灣臺
    中看守所以八十八年七月十五日以（八八）中所奕總字第二六六六號函，認定甲
    ○○有繼續施用毒品傾向。
二、案經台中縣警察局大甲分局報由臺灣臺中地方法院檢察署檢察官偵查起訴。
    理  由
一、右揭事實，業據被告甲○○均坦承不諱，且有毒品海洛因三包（合計淨重三．０
    四公克，包裝重三．一二公克，純度百分之五六．二九，純質淨重一．七一公克
    ）、安非他命一包（重約二０．一公克）扣案可資佐證，而扣案之白色粉末三包
    ，經送驗結果確係毒品海洛因等情，亦有法務部調查局八十八年八月五日（八八
    ）陸字第八八一六七一九七號鑑定通知書一紙在卷可稽，且被告於八十八年七月
    六日經警查獲時、同年七月七日入臺灣臺中看守所時所採尿液經送鑑定結果，確
    均呈嗎啡及甲基安非他命陽性反應，有臺中縣衛生局檢驗尿水報告書一件、長昕
    生活事業股份有限公司新東分公分所出具之濫用藥物尿液檢驗報告影本一件附卷
    可參。又被告前曾因施用毒品案件，經本院以八十七年度毒聲字第六四八號裁定
    送觀察、勒戒後，認無繼續施用毒品之傾向，而由臺灣臺中地方法院檢察署檢察
    官於八十七年七月三十一日以八十七年度偵字第一四三０六、一四三五七號處分
    不起訴確定，有該不起訴處分書一件及臺灣臺中地方法院檢察署刑案資料查註紀
    錄表各一份在卷可按。而被告於五年內再犯毒品危害防制條例第十條第一項之罪
    ，經裁定送觀察勒戒，認有繼續施用毒品傾向，並有臺灣臺中看守所八十八年七
    月十五日以（八八）中所奕總字第二六六六號函所附有無繼續施用毒品傾向證明
    書各一份在卷可查。足見被告之自白確與事實相符，本件事證明確，被告之犯行
    ，均足以證明。
二、按海洛因係毒品危害防制條例所定之第一級毒品，而安非他命則係同條例所稱之
    第二級毒品，均不得非法施用。而被告經依同條例第二十條第二項為不起訴處分
    後，五年內再犯同條例第十條之罪，經觀察、戒勒後，認有繼續施用毒品之傾向
    ，已如前述。是核被告所為，係犯毒品危害防制條例第十條第一項之施用第一級
    毒品罪及同法第二項之施用第二級毒品罪。被告為施用安非他命及海洛因而分別
    為持有之低度行為，已為其施用之高度行為所吸收，不另論罪。其先後多次施用
    毒品海洛因之行為、多次施用安非他命之行為，時間緊接，犯罪構成要件相同，
    顯係基於概括犯意反覆為之，均為連續犯，爰依刑法第五十六條規定論以一罪，
    並加重其刑。所犯上開二罪間，犯意各別，行為互殊，應予分論併罰。爰審酌被
    告犯罪之動機、施用毒品係戕害自身健康、一再施用毒品、施用期間之長短及犯
    後坦承犯行態度良好等一切情狀，分別量處如主文所示之刑，並定其應執行之刑
    。扣案之第一級毒品海洛因三包（合計淨重三．０四公克，包裝重三．一二公克
    ，純度百分之五六．二九，純質淨重一．七一公克）、第二級毒品安非他命一包
    （重約二０．一公克），應依毒品危害防制條例第十八條第一項前段宣告沒收銷
    燬之。
據上論斷，應依刑事訴訟法第二百九十九條第一項前段，毒品危害防制條例第十條第
一項、第二項、第二十條第三項、第十八條第一項前段，刑法第十一條前段、第五十
六條、第五十一條第五款，判決如主文。
中    華    民    國      八十九      年      一      月      十九      日
                                        法  官    李  國  增
右正本證明與原本無異。
如不服本判決，應於送達後十日內向本院提出上訴狀（須附繕本），上訴於台灣高等
法院台中分院。
                                        書記官
中    華    民    國      八十九      年      一      月      十九      日
附錄法條：
毒品危害防制條例第十條第一項：施用第一級毒品者，處六月以上五年以下有期徒刑
                              。
                      第二項：施用第二級毒品者，處三年以下有期徒刑。


司法院資訊處製作；財團法人民間司法改革基金會備份。
